【裁判字號】    95,易,1343
【裁判日期】    951229
【裁判案由】    賭博
【裁判全文】
臺灣臺中地方法院宣示判決筆錄          95年度易字第1343號
公  訴  人  臺灣臺中地方法院檢察署檢察官
被      告  朱國宏
選任辯護人  朱元宏律師
            張志隆律師
被      告  宋皓翔
            林薏珊
            胡雅萩
            陳惠菁
上列被告等因賭博案件，經檢察官提起公訴（九十四年度偵字第
一０一五五號）及移送併案審理（九十五年度偵字第九五七九號
），並聲請改依協商程序而為判決，本院合議庭裁定進行認罪協
商程序後，於中華民國九十五年十二月二十九日下午五時許，在
本院第十二法庭宣示判決，出席職員如下：
審判長法  官  莊深淵
      法  官  羅智文
      法  官  蔡建興
      書記官  魏宏銘
      通  譯
法官起立朗讀判決主文、犯罪事實要旨、處罰條文、附記事項，
及告以上訴限制、期間並提出上訴狀之法院，且諭知記載其內容
：
一、主    文：
    朱國宏共同意圖營利，聚眾賭博，處有期徒刑伍月，如易科
    罰金，以銀元參佰元即新臺幣玖佰元折算壹日；緩刑參年，
    緩刑期間付保護管束，並應於上開裁判確定之日起至緩刑期
    滿前參個月止之期間內，向執行檢察官指定之公益團體、地
    方自治團體或社區提供壹佰小時之義務勞務。扣案如附表一
    所示之物，均沒收。
    宋皓翔、林薏珊、陳惠菁共同連續意圖營利，聚眾賭博，各
    處有期徒刑肆月，如易科罰金，均以銀元參佰元即新臺幣玖
    佰元折算壹日；皆緩刑參年，緩刑期間均付保護管束，並皆
    應於上開裁判確定之日起至緩刑期滿前參個月止之期間內，
    向執行檢察官指定之公益團體、地方自治團體或社區提供捌
    拾小時之義務勞務。扣案如附表一、附表二所示之物，均沒
    收。
    胡雅萩共同意圖營利，聚眾賭博，處有期徒刑參月，如易科
    罰金，以銀元參佰元即新臺幣玖佰元折算壹日；緩刑參年，
    緩刑期間付保護管束，並應於上開裁判確定之日起至緩刑期
    滿前參個月止之期間內，向執行檢察官指定之公益團體、地
    方自治團體或社區提供陸拾小時之義務勞務。扣案如附表一
    所示之物，均沒收。
二、犯罪事實要旨：
    (一)緣有羅志忠（所涉賭博罪嫌，因已為臺灣高等法院臺中分
      院九十三年度上易字第一四二四號確定判決之效力所及，
      由檢察官另行不起訴處分確定）意圖營利，自民國九十二
      年十二月六日起，提供其在台中市○區○○路○段○○○
      巷○號、一五六之一號、一五八號及一六０等址所經營之
      「聲豪電子遊藝場」為賭博場所，擺設電子賭博機具「輪
      盤」六台、「滿天5星」六台、「賓果行星」八台、「7
      ＰＫ」三十八台、「3ＰＫ」六台共計六十四台，而聚集
      不特人前來賭博，且以此為業謀生。其後羅志忠分別於九
      十四年四月一日、同年五月下旬某日、同年四月中旬某日
      、同年一月某日、同年三月上旬某日起，各以月薪新臺幣
      （下同）三萬七千元及月薪三六萬六千元之代價，僱用朱
      國宏擔任經理，負責現場管理及兌換現金之工作，另林薏
      珊、胡雅萩、陳惠菁及宋皓翔等四人則擔任洗分員，負責
      開分及洗分工作。而朱國宏等五人明知羅志忠意圖營利，
      提供上址作為賭博場所，進而聚眾賭博，且以賭博為業，
      竟均與之基於共同犯意之聯絡，林薏珊、陳惠菁及宋皓翔
      且基於概括之犯意，紛自受僱時起，在該址依賭客所提出
      之賭金按一定比例開分後，供賭客在上述電子賭博機具上
      押注賭博，賭客在機台上所贏得之分數，可向開分員兌換
      再玩卷載明所贏得之積分後，再並持向朱國宏以再玩卷上
      所記載之分數除以五後換取現金；倘賭客未能押中，機具
      上之分數歸零時，則先前供開分之賭金即歸羅志忠所有。
      嗣於九十四年六月七日凌晨一時許，有賭客劉正一前往賭
      博財物，而向宋皓翔洗後一萬一千分，再持向朱國宏兌得
      二千二百元時，為在場埋伏監視之警員陳偉倫當場查獲，
      並扣得如附表一編號一至五所示之電子賭博機具共計六十
      四台、附表一編號六所示之賭資及附表一編號七至十三等
      所示羅志忠所有供上開犯罪所使用之物。
    (二)林文士（由檢察官另行聲請簡易判決處刑）為台中市○區
      ○○路○段○○○巷○號「哈爾濱電子遊藝場」之負責人
      ，意圖營利，自九十五年一月上旬某日起，提供上址為賭
      博場所，在店內擺設電子賭博機具「輪盤」六台、「滿天
      5星」六台、「賓果行星」八台、「7ＰＫ」三十八台、「
      3ＰＫ」五台共計六十三台，而聚集不特定多數人前來賭
      博，並以賭博為業。林薏珊、陳惠菁及宋皓翔明知上情，
      承前述概括之犯意，與洪秀枝（由檢察官另行聲請簡易判
      決處刑）均受僱於林文士擔任洗分員，而基於共同犯意之
      聯絡，由林薏珊、陳惠菁、宋皓翔、洪秀枝負責開分、洗
      分及兌換現金之工作，並以前(一)所載相同之方式，先後多
      次與不特定人賭博財物。嗣於九十五年四月十九日五時二
      十五分許，適有賭客蔡榮峰（由檢察官另為緩起訴處分）
      、黃江進（由檢察官另聲請簡易判決處刑）在上址賭博財
      物，而為警當場查獲，並扣得如附表二編號一至五所示之
      電子賭博機具共計六十三台、附表二編號六所示之賭資及
      附表二編號七、八所示林文士所有供上開犯罪所使用之物
      。
三、處罰條文：
    刑法第二百六十八條。
四、附記事項：
    (一)被告等行為後，刑法已於九十五年七月一日起修正公布施
      行。按行為後法律有變更者，適用行為時之法律，但行為
      後之法律有利於行為人者，適用最有利於行為人之法律，
      修正後即現行刑法第二條第一項訂有明文。次按比較新舊
      法，應就罪刑有關之共犯、未遂犯、想像競合犯、牽連犯
      、連續犯、結合犯，以及累犯加重、自首減輕暨其他法定
      加減原因（如身分加減）與加減例等一切情形，綜其全部
      罪刑之結果而為比較，亦有最高法院九十五年五月二十三
      日第八次刑庭會議決議可資參照。本件經就上述刑法修正
      施行後，與本案適用有關之法定刑中罰金刑部分、法定刑
      中罰金刑提高標準之新舊法適用部分、常業犯、牽連犯及
      易科罰金之折算標準等一切情形，綜合其全部罪刑之結果
      而為比較後，應以修正前之刑法有利於所有被告，故本件
      應依刑法第二條第一項前段，適用上述修正前之刑法對被
      告論罪科刑。
    (二)本件各被告於上開裁判確定之日即緩刑期間開始起算之日
      起至緩刑期滿前三個月止之期間內，均應向執行檢察官指
      定之公益團體、地方自治團體或社區提供義務勞務；其時
      數如下：
      1.被告朱國宏：一百小時。
      2.被告宋皓翔、林薏珊、陳惠菁：均八十小時。
      3.被告胡雅萩：六十小時。
五、協商判決除有刑事訴訟法第四百五十五條之四第一項第一款
    於本訊問程序終結前，被告撤銷協商合意或檢察官撤回協商
    聲請者；第二款被告協商之意思非出於自由意志者；第四款
    被告所犯之罪非第四百五十五條之二第一項所定得以協商判
    決者；第六款被告有其他較重之裁判上一罪之犯罪事實者；
    第七款法院認應諭知免刑或免訴、不受理者情形之一，及違
    反同條第二項「法院應於協商合意範圍內為判決；法院為協
    商判決所科之刑，以宣告緩刑或二年以下有期徒刑、拘役或
    罰金為限」之規定者外，不得上訴。
六、如有上開可得上訴情形，得自收受宣示判決筆錄送達之日起
    十日內，向本院提出上訴書狀，上訴於第二審法院。
中    華    民    國    95    年    12    月    29    日
                  刑事第十二庭  審判長法  官  莊深淵
                                      書記官  魏宏銘
上為正本係照原本作成。
                                      書記官  張玉楓
中    華    民    國   103    年    1     月    10    日
附表一
┌──┬───────────────────────┐
│編號│            應沒收之物品及其數量              │
├──┼───────────────────────┤
│一  │電子賭博機具「輪盤」六台                      │
├──┼───────────────────────┤
│二  │電子賭博機具「滿天5星」六台                   │
├──┼───────────────────────┤
│三  │電子賭博機具「賓果行星」八台                  │
├──┼───────────────────────┤
│四  │電子賭博機具「7ＰＫ」三十八台                 │
├──┼───────────────────────┤
│五  │電子賭博機具「3ＰＫ」六台                     │
├──┼───────────────────────┤
│六  │賭資新臺幣三萬一千九百元                      │
├──┼───────────────────────┤
│七  │積分卡四張                                    │
├──┼───────────────────────┤
│八  │會員紀錄卡四張                                │
├──┼───────────────────────┤
│九  │開分洗分表五張                                │
├──┼───────────────────────┤
│十  │開分紀錄二冊                                  │
├──┼───────────────────────┤
│十一│監視器主機一台                                │
├──┼───────────────────────┤
│十二│監視器螢幕一台                                │
├──┼───────────────────────┤
│十三│Ｖ8錄影機一台                                 │
└──┴───────────────────────┘
附表二
┌──┬───────────────────────┐
│編號│            應沒收之物品及其數量              │
├──┼───────────────────────┤
│一  │電子賭博機具「輪盤」六台                      │
├──┼───────────────────────┤
│二  │電子賭博機具「滿天5星」六台                   │
├──┼───────────────────────┤
│三  │電子賭博機具「賓果行星」八台                  │
├──┼───────────────────────┤
│四  │電子賭博機具「7ＰＫ」三十八台                 │
├──┼───────────────────────┤
│五  │電子賭博機具「3ＰＫ」六台                     │
├──┼───────────────────────┤
│六  │賭資新臺幣七萬一千一百元                      │
├──┼───────────────────────┤
│七  │積分卡七十六張                                │
├──┼───────────────────────┤
│八  │開洗分單五張                                  │
└──┴───────────────────────┘

司法院資訊處製作；財團法人民間司法改革基金會備份。
